臺灣板橋地方法院刑事判決　　　　　　　94年度易字第1336號
公　訴　人　臺灣板橋地方法院檢察署檢察官
被　　　告　甲○○
上列被告因賭博等案件，經檢察官提起公訴（九十四年度偵字第
一三三六號），被告於準備程序中對被訴之事實為有罪陳述，本
院合議庭裁定由受命法官獨任行簡式審判程序，並判決如下：
    主  文
甲○○共同以賭博為常業，處有期徒刑參月，如易科罰金，以參
佰元折算壹日。扣案電子遊戲賭博機具「彈珠台」參台（含ＩＣ
板參塊）、「水果盤」貳台（含ＩＣ板貳塊）、「金歡喜」壹台
（含ＩＣ板壹塊）、「金美滿」肆台（含ＩＣ板肆塊）、「皇冠
列車」肆台（含ＩＣ板肆塊）、「動物奇觀」肆台（含ＩＣ板肆
塊）、「滿貫大亨」貳台（含ＩＣ板貳塊）、「超級傑克」貳台
（含ＩＣ板貳塊）、「搓牌決戰」貳台（含ＩＣ板貳塊）、代幣
貳佰伍拾枚、現金新臺幣貳仟參佰元、贈品玩偶伍個均沒收。
    事  實
一、緣乙○○（另行審理）係址設臺北縣板橋市○○路○段二七
    九號二樓「中山保齡球館」之負責人，其明知未依電子遊戲
    場業管理條例辦理營利事業登記者，不得經營電子遊戲場業
    ，竟基於經營電子遊戲場業及常業賭博之犯意，於民國九十
    三年五月一日前某日起，在屬於公眾得出入場所之「中山保
    齡球館」內，以擺設電子遊戲賭博機具之方式，經營電子遊
    戲場業，並與不特定之人賭博財物，且賴以為生，恃之為常
    業。其間，乙○○自九十四年五月一日起至八月二日止，以
    月薪新台幣（下同）二萬三千元之薪資，聘僱同具常業賭博
    犯意聯絡之甲○○在上址擔任開分、洗分、兌換現金及獎品
    等工作；而上開電子遊戲賭博機具之賭博方式，係以十元兌
    換代幣一枚，每次最少投入代幣一枚入上開機具，以一比一
    、一比五、一比十、一比五十或一比一百不等之開分方式與
    機具對賭，可任意押注分數，如押中可獲得倍數不等之分數
    ，於遊戲結束後再以積分總數每一分換十元、每十分換一元
    或五分換一元等比例兌換現金，若積分達一百五十分以上亦
    可依比例兌換玩偶等贈品，倘未押中者，則所押注之金額，
    均歸店家贏取。嗣於九十四年五月十七日下午二時許，甲○
    ○在上址為警查獲，並扣得電子遊戲賭博機具「彈珠台」三
    台（含ＩＣ板三塊）、「水果盤」二台（含ＩＣ板二塊），
    且在櫃檯即兌換籌碼處及上開機具內扣得代幣共二百五十枚
    ，並在櫃檯扣得現金二千三百元（起訴書誤載為二百五十元
    ，應予更正）。又於同年八月二日下午三時許，甲○○在上
    址再度為警查獲，並扣得電子遊戲賭博機具「金歡喜」一台
    （含ＩＣ板一塊）、「金美滿」四台（含ＩＣ板四塊）、「
    皇冠列車」四台（含ＩＣ板四塊）、「動物奇觀」四台（含
    ＩＣ板四塊）、「滿貫大亨」二台（含ＩＣ板二塊）、「超
    級傑克」二台（含ＩＣ板二塊）、「搓牌決戰」二台（含Ｉ
    Ｃ板二塊）（該日扣案電子遊戲賭博機具共計十九台，起訴
    書誤載為二十四台，應予更正）、贈品玩偶五個。
二、案經臺北縣政府警察局海山分局報請臺灣板橋地方法院檢察
    署檢察官偵查起訴。
    理  由
一、訊據被告甲○○對上揭犯罪事實，於警詢、偵查及本院審理
    中均坦承不諱，並有現場照片共十二幀、現場草圖二紙在卷
    可稽，且有電子遊戲賭博機具「彈珠台」三台（含ＩＣ板三
    塊）、「水果盤」二台（含ＩＣ板二塊）、代幣二百五十枚
    、現金二千三百元（以上係九十四年五月十七日查獲）、「
    金歡喜」一台（含ＩＣ板一塊）、「金美滿」四台（含ＩＣ
    板四塊）、「皇冠列車」四台（含ＩＣ板四塊）、「動物奇
    觀」四台（含ＩＣ板四塊）、「滿貫大亨」二台（含ＩＣ板
    二塊）、「超級傑克」二台（含ＩＣ板二塊）、「搓牌決戰
    」二台（含ＩＣ板二塊）及贈品玩偶五個（以上係九十四年
    八月二日查獲）等扣案可資佐證，足認被告上開自白核與事
    實相符，堪以採信。至被告甲○○固於準備程序中供承伊九
    十四年八月二日被查獲後，同年八月三、四日還有到上開保
    齡球館上班等語，然除被告之自白外，並無其他證據佐證被
    告確有此部分常業賭博之犯行，尚難遽認被告此部分自白與
    事實相符，是被告常業賭博犯行之時間係自九十四年五月一
    日起至同年八月二日止，併予敘明。本案事證明確，被告犯
    行洵堪認定，應依法論科。
二、按刑法上所謂常業犯，指反覆以同種類行為為目的之社會活
　　動之職業性犯罪而言，至於犯罪所得之多寡，是否恃此犯罪
  　為唯一之謀生職業，則非所問，縱令兼有其他職業，仍無礙
    於該常業犯罪之成立（最高法院八十五年度臺上字第五一０
    號著有判例意旨參照）。查被告甲○○於警詢時供述共同被
    告乙○○經營之電子遊戲賭博機具每日營業時間為二十四小
    時，每日營業額約一千五百元等語；其於審理中亦供承受僱
    共同被告乙○○在上開保齡球館擔任開分、洗分工作期間並
    無其他工作，全賴此份薪資維生等語，且二次查扣之電子遊
    戲賭博機具達二十四台，足徵被告甲○○受僱共同被告乙○
    ○在上開保齡球館擔任開分、洗分工作，顯係以賭博為常業
    ，並賴以維生無訛。是核被告甲○○所為，係犯刑法第二百
    六十七條之常業賭博罪。被告甲○○、乙○○二人間就常業
    賭博罪犯行，有犯意聯絡及行為分擔，皆為共同正犯。爰審
    酌被告甲○○前無犯罪紀錄（有卷附臺灣高等法院被告前案
    紀錄表可按），其犯罪之動機、目的、手段，犯罪所生之危
    害，僅係受僱於共同被告乙○○，其受僱時間達三個月、所
    擺設機檯之數量，及犯罪後坦承犯行之態度等一切情狀，量
    處如主所示之刑，並諭知如易科罰金之折算標準，以資懲儆
    。起訴檢察官雖求處被告有期徒刑五月之刑度，惟本院考量
    被告上開犯罪情節，其係受僱他人而為本案常業賭博之犯行
    ，且犯後坦承犯行，判處有期徒刑五月，尚屬過重，諭知如
    主文所示之刑及如易科罰金之折算標準，應可收警惕之效，
    附此說明。
三、九十四年五月十七日扣案之電子遊戲賭博機具「彈珠台」三
    台（含ＩＣ板三塊）、「水果盤」二台（含ＩＣ板二塊），
    同年八月二日扣案之「金歡喜」一台（含ＩＣ板一塊）、「
    金美滿」四台（含ＩＣ板四塊）、「皇冠列車」四台（含Ｉ
    Ｃ板四塊）、「動物奇觀」四台（含ＩＣ板四塊）、「滿貫
    大亨」二台（含ＩＣ板二塊）、「超級傑克」二台（含ＩＣ
    板二塊）、「搓牌決戰」二台（含ＩＣ板二塊），均係當場
    賭博之器具；又九十四年五月十七日在櫃檯及機具內扣得之
    代幣共二百五十枚，則分別係在兌換籌碼處及賭檯之財物；
    另九十四年五月十七日在櫃檯扣案之現金二千三百元、九十
    四年八月二日扣案之贈品玩偶五個，均屬在兌換籌碼處之財
    物，以上各節均據被告甲○○供明在卷，是上開電子遊戲賭
    博機具、代幣、現金及玩偶，不問屬於犯人與否，均應依刑
    法第二百六十六條第二項之規定宣告沒收之。
四、共同被告乙○○部分，俟其到案後另行審理，併予敘明。
據上論斷，應依刑事訴訟法第二百七十三條之一、第二百九十九
條第一項前段，刑法第二十八條、第二百六十七條、第二百六十
六條第二項、第四十一條第一項前段，罰金罰鍰提高標準條例第
一條前段、第二條，判決如主文。
本案經檢察官黃怡華到庭執行職務。
中　　華　　民　　國　九十四　年　十二　　月　　十九  日
                  刑事第十九庭  法　官  楊志雄
以上正本證明與原本無異。
如不服本判決應於送達後十日內向本院提出上訴狀。
                                書記官  胡勤義
中　　華　　民　　國　九十四　年　十二　　月　　十九  日
附錄本案論罪科刑法條全文：
刑法第二百六十七條
以賭博為常業者，處二年以下有期徒刑，得併科一千元以下罰金
。
